臺灣士林地方法院刑事判決　　　　　　　95年度訴字第1192號
公　訴　人　臺灣士林地方法院檢察署檢察官
被　　　告　甲○○
　　　　　　　　　　現羈押於士.
上列被告因毒品危害防制條例案件，經檢察官提起公訴（95年度
毒偵字第1798號）被告於本院準備程序中就被訴之事實為有罪之
陳述，經本院合議庭裁定改由受命法官獨任依簡式審判程序審理
並判決如下：
    主  文
甲○○施用第一級毒品，累犯，處有期徒刑捌月。
    事  實
一、甲○○曾於民國86年間，因違反肅清煙毒條例案件，經臺灣
    台中地方法院以86年度訴字第2048號判決處有期徒刑3 年6
    月，復經臺灣高等法院判決駁回上訴確定，於民國89年7 月
    28日假釋出監，嗣於假釋付保護管束期間再犯施用毒品及竊
    盜罪，分別經本院以91年度訴字第271 號、臺灣台東地方法
    院以92年度東簡字第244 號判決處有期徒刑9 月、4 月，並
    經法院裁定應執行為有期徒刑1 年確定，前開假釋亦經撤銷
    ，應執行殘刑1 年7 月9 日，上揭3 罪接續執行，於94年4
    月30日執行完畢。又甲○○因87年間涉犯施用毒品案件，經
    本院裁定送觀察、勒戒後，認無繼續施用毒品之傾向，業經
    臺灣士林地方法院檢察署檢察官於民國87年10月12日以87年
    度偵字第9040號不起訴處分確定，又於90年間涉犯施用毒品
    案件，經本院裁定送觀察處所、勒戒後，認有繼續施用毒品
    之傾向，由本院以91毒聲字第483 號裁定令入戒治處所施以
    強制戒治，於91年10月30日停止處分出監付保護管束，於92
    年5 月12日保護管束期滿視為強制戒治執行完畢。詎甲○○
    猶不知悛悔，復基於施用第1 級毒品海洛因之犯意，於95年
    8 月9 日晚間6 時許，在臺北縣三重市不詳地址之朋友「阿
    忠」住處（起訴書犯罪時地原係記載於95年8 月11日晚間6
    時30分許，在臺北市大同區○○○路198 號雙連市場公廁第
    2 間廁所內，實行公訴檢察官業已更正如前所載）以針筒注
    射之方式施用第1 級毒品海洛因。嗣經警於95年8 月11日晚
    間6 時30分許，在臺北市大同區○○○路198 號雙連市場公
    廁盤查，因見甲○○形跡可疑，而帶回採集尿液送驗呈鴉片
    類陽性反應，始獲上情。
二、案經臺北市政府警察局大同分局報告臺灣士林地方法院檢察
    署檢察官偵查起訴。
    理  由
一、上揭犯罪事實，業據被告甲○○於本院審理時坦承不諱，而
    被告經警查獲採尿經送臺灣尖端先進生技醫療股份有限公司
    以氣相層析質譜儀檢驗法鑑驗結果，呈嗎啡及可待因陽性反
    應，有該公司報告日期95年8 月23日，實驗室檢體編號AB94
    332 號濫用藥物檢驗報告1 紙，附於偵查卷第18頁可稽，是
    被告自白施用第1 級毒品海洛因乙節應認與事實相符，而可
    採信，前開事實應堪認定。又被告前因施用毒品案件，經本
    院裁定送觀察、勒戒後，認有繼續施用毒品之傾向，由本院
    以91毒聲字第483 號裁定令入戒治處所施以強制戒治，於91
    年10月30日停止處分出監付保護管束，於92年5 月12日保護
    管束期滿視為強制戒治執行完畢。有臺灣高等法院被告全國
    前案紀錄表及在監在押紀錄表可稽，是被告本次係於觀察、
    勒戒、強制戒治執行完畢後5 年內，再犯施用毒品罪，自應
    依法追訴處罰。
二、核被告所為，係犯毒品危害防制條例第10條第1 項施用第1
    級毒品罪。又被告因違反肅清煙毒條例案件，經臺灣台中地
    方法院以86年度訴字第2048號判決處有期徒刑3 年6 月，復
    經臺灣高等法院判決駁回上訴確定，於89年7 月28日假釋出
    監，嗣於假釋付保護管束期間再犯施用毒品及竊盜罪，分別
    經本院以91 年 度訴字第271 號、臺灣台東地方法院以92年
    度東簡字第24 4號各判決處有期徒刑9 月、4 月，應執行有
    期徒刑1 年確定，前開假釋亦經撤銷，應執行殘刑1 年7 月
    9 日，上揭3罪 合併接續執行，於94年4 月30日執行完畢，
    此有臺灣高等法院被告前案紀錄表1 份在卷可按，其於前案
    有期徒刑執行完畢後，5 年以內故意再犯本件有期徒刑以上
    之罪，為累犯，應依刑法第47條第1 項規定加重其刑。爰審
    酌被告前已因施用毒品案件，經執行觀察、勒戒及強制戒治
    處分，猶未能戒除毒癮，足見其缺乏拒用毒品之決心，兼以
    施用毒品危害施用者之神經中樞，不僅對施用者之健康產生
    不良之影響，對於社會秩序亦造成一定之隱憂，惟犯罪後坦
    承犯行、態度良好等一切情狀，量處如主文所示之刑，以示
    懲儆。至於扣案之注射針筒2 支、海洛因鏟管1 支、殘渣袋
    1 包係警方盤查時於廁所內之垃圾桶及另一嫌疑犯林添壽之
    褲子口袋內查獲，而在場林添壽涉施用第1 級毒品部分，檢
    方另以95年度毒偵字第1799號案件偵辦，是扣案之物既非被
    告所有，亦非供其犯罪所用，此業據被告供明，且與本案被
    告所犯之罪無關，爰不於本案宣告沒收。
據上論斷，應依刑事訴訟法第273 條之1 第1 項、第299 條第1
項前段，毒品危害防制條例第10條第1 項，刑法第11條前段、第
47 條 第1 項，判決如主文。
本案經檢察官王以文到庭執行職務
中　　華　　民　　國　　96　　年　　1 　　月　　31　　日
                  刑事第三庭法  官  賴邦元
以上正本證明與原本無異。
如不服本判決，應於判決送達後10日內，向本院提出上訴狀。
                            書記官  游意婷
中　　華　　民　　國　　96　　年　　1 　　月　　31　　日
毒品危害防制條例第10條
施用第一級毒品者，處 6 月以上 5 年以下有期徒刑。
施用第二級毒品者，處 3 年以下有期徒刑。
